臺灣臺北地方法院民事裁定
111年度勞聲再字第235號至第266號
111年度救字第4829號至第4860號
再審聲請人  姜榮昇  
上列再審聲請人因與再審相對人相對人悅盛保全股份有限公司間
如附表「原確定裁定案號」欄位所示之聲請再審以及聲請訴訟救
助事件，對各該確定裁定聲請再審及訴訟救助，本院裁定如下：
    主      文
再審及訴訟救助之聲請均駁回。
再審聲請費用新臺幣參萬貳仟元由再審聲請人負擔。
再審聲請人姜榮昇處罰鍰新臺幣壹拾貳萬元。
    理      由
一、按對於確定裁定聲請再審，應表明再審理由，此為必須具備
    之程式，民事訴訟法第501條第1項第4款、第507條定有明文
    。表明再審理由，必須指明原確定裁定有如何合於法定再審
    事由之具體情事，始為相當；倘僅泛言有何條款之再審事由
    ，而無具體情事者，難謂已合法表明再審理由。如未表明再
    審理由，其再審聲請即屬不合法，法院無庸命其補正，逕以
    裁定駁回之（最高法院109年度台簡聲字第14號裁定意旨參
    照）。又當事人對於確定裁定聲請再審，係基於惡意、不當
    目的或有重大過失，且事實上或法律上之主張欠缺合理依據
    者，亦應駁回之，法院並得處再審聲請人新臺幣（下同）12
    0,000元以下之罰鍰，此觀民事訴訟法第249條第1項第8款、
    第249條之1第1項、第463條、第505條、第507條規定亦明。
二、經查：
（一）再審聲請人對於如附表「原確定裁定案號」欄位所示之事
      件聲請再審，然核其民事聲請再審狀內容，均僅泛言：伊
      係請求精神補償費新臺幣（下同）10,000,000元，爰依民
      事訴訟法第507條準用同法第496條第1項第1款規定聲請再
      審云云，並未表明原確定裁定有何合於民事訴訟法第496
      條第1項第1款所定再審理由之具體情事。
（二）再審聲請人前經本院110年度勞補字第48號裁定命應補繳
      裁判費5,349元，惟再審聲請人逾期未補繳裁判費，經本
      院以110年度勞訴字第60號裁定駁回其訴後，先對該確定
      裁定提起再審之訴，經本院以110年度勞聲再字第2號裁定
      駁回確定，再審聲請人又對該駁回裁定聲請再審及訴訟救
      助。其後，每當本院裁定駁回其再審及訴訟救助之聲請時
      ，再審聲請人均對各項駁回裁定分別聲請再審及訴訟救助
      ，其聲請之案件量亦呈等比級數成長。至今再審聲請人在
      本院所聲請之各種聲請再審事件及相關之訴訟救助遭駁回
      者分別各超過6,000件，有法學資料檢索系統畫面截圖附
      卷可稽。再審聲請人先前聲請再審，均未合法表明再審理
      由，經本院於歷次駁回裁定內明白駁斥，今再審聲請人又
      再以相同手法提出本件聲請，足見濫行聲請再審及訴訟救
      助，均係基於干擾法院審判之不當目的，且其事實上或法
      律上之主張亦欠缺合理依據。
（三）綜上所述，本件再審之聲請於法不合，應予駁回。其訴訟
      救助之聲請亦失所附麗，併予駁回。又審酌再審聲請人數
      年來持續濫訴之情形，爰一併依民事訴訟法第249條之1第
      1項規定，處再審聲請人法定最高額罰鍰120,000元，且依
      同條第3項之規定確定訴訟費用額如主文第2項所示。
三、爰裁定如主文。
中　　華　　民　　國　　111 　年　　11　　月　　15　　日
                  勞動法庭    法　官　陳裕涵
以上正本係照原本作成。
本裁定不得抗告。
中　　華　　民　　國　　111 　年　　11　　月　　15　　日
                              書記官　林怡彣　
附表：
編號 原確定裁定案號 聲請再審案號 聲請訴訟救助案號 1 111年度勞聲再字第171號 111年度勞聲再字第235號 111年度救字第4829號 2 111年度勞聲再字第172號 111年度勞聲再字第236號 111年度救字第4830號 3 111年度勞聲再字第173號 111年度勞聲再字第237號 111年度救字第4831號 4 111年度勞聲再字第174號 111年度勞聲再字第238號 111年度救字第4832號 5 111年度勞聲再字第175號 111年度勞聲再字第239號 111年度救字第4833號 6 111年度勞聲再字第176號 111年度勞聲再字第240號 111年度救字第4834號 7 111年度勞聲再字第177號 111年度勞聲再字第241號 111年度救字第4835號 8 111年度勞聲再字第178號 111年度勞聲再字第242號 111年度救字第4836號 9 111年度救字第3197號 111年度勞聲再字第243號 111年度救字第4837號 10 111年度救字第3198號 111年度勞聲再字第244號 111年度救字第4838號 11 111年度救字第3199號 111年度勞聲再字第245號 111年度救字第4839號 12 111年度救字第3200號 111年度勞聲再字第246號 111年度救字第4840號 13 111年度救字第3201號 111年度勞聲再字第247號 111年度救字第4841號 14 111年度救字第3202號 111年度勞聲再字第248號 111年度救字第4842號 15 111年度救字第3203號 111年度勞聲再字第249號 111年度救字第4843號 16 111年度救字第3204號 111年度勞聲再字第250號 111年度救字第4844號 17 111年度勞聲再字第179號 111年度勞聲再字第251號 111年度救字第4845號 18 111年度勞聲再字第180號 111年度勞聲再字第252號 111年度救字第4846號 19 111年度勞聲再字第181號 111年度勞聲再字第253號 111年度救字第4847號 20 111年度勞聲再字第182號 111年度勞聲再字第254號 111年度救字第4848號 21 111年度勞聲再字第183號 111年度勞聲再字第255號 111年度救字第4849號 22 111年度勞聲再字第184號 111年度勞聲再字第256號 111年度救字第4850號 23 111年度勞聲再字第185號 111年度勞聲再字第257號 111年度救字第4851號 24 111年度勞聲再字第186號 111年度勞聲再字第258號 111年度救字第4852號 25 111年度救字第3205號 111年度勞聲再字第259號 111年度救字第4853號 26 111年度救字第3206號 111年度勞聲再字第260號 111年度救字第4854號 27 111年度救字第3207號 111年度勞聲再字第261號 111年度救字第4855號 28 111年度救字第3208號 111年度勞聲再字第262號 111年度救字第4856號 29 111年度救字第3209號 111年度勞聲再字第263號 111年度救字第4857號 30 111年度救字第3210號 111年度勞聲再字第264號 111年度救字第4858號 31 111年度救字第3211號 111年度勞聲再字第265號 111年度救字第4859號 32 111年度救字第3212號 111年度勞聲再字第266號 111年度救字第4860號